臺灣高等法院刑事裁定
109年度聲字第3518號
聲  請  人  臺灣高等檢察署檢察官
受  刑  人  諶冠仲



上列聲請人因受刑人數罪併罰有二裁判以上，聲請定其應執行之
刑（聲請案號：臺灣高等檢察署109年度執聲字第1732號），本
院裁定如下：
    主  文
諶冠仲犯如附表所示各罪所處之刑，有期徒刑部分應執行有期徒
刑捌年參月。
    理  由
一、聲請意旨以：受刑人諶冠仲因違反槍砲彈藥刀械管制條例等
    數罪，先後經判決確定如附表，應依刑法第50條第1項第1款
    、第2項、第53條、第51條第5款規定，定其應執行之刑，爰
    依刑事訴訟法第477條第1項聲請裁定等語。
二、按裁判確定前犯數罪者，併合處罰之，而數罪併罰有二以上
    裁判者，應定其應執行之刑，其宣告多數有期徒刑者，於各
    刑中之最長期以上，各刑合併之刑期以下，定其刑期，但不
    得逾30年，刑法第50條、第51條第5款、第53條分別定有明
    文。再按刑事訴訟法第370條第2項、第3項，已針對第二審
    上訴案件之定應執行之刑，明定有不利益變更禁止原則之適
    用，於分屬不同案件之數罪併罰有應更定執行刑者，本於同
    為定刑裁定應為相同處理之原則，法院於裁定定應執行之刑
    時，自仍應有不利益變更禁止原則法理之考量，亦即另定之
    執行刑，其裁量所定之刑期，不得較重於前定之執行刑加計
    後裁判宣告之刑之總和，否則即與法律秩序理念及法律目的
    之內部界限有違（最高法院103年度第14次刑事庭決議及最
    高法院93年度台非字第192號判決意旨參照）。
三、經查：
  ㈠受刑人諶冠仲因犯施用第二級毒品等案件，先後經臺灣士林
    地方法院及本院判決判處如附表所示之刑，且咸經確定在案
    （均詳如附表所示），其中附表編號1至2、3至4、5至8、9
    至10所示之罪，分別曾經定應執行有期徒刑6月、3月、4年6
    月、7月確定，而本院亦為附表所示案件犯罪事實最後判決
    之法院，有本院被告前案紀錄表及各該刑事裁判附卷可稽。
    又其中受刑人所犯如附表編號5至8、11所示之案件，為不得
    易科罰金之罪；如附表編號1至4、9至10所示之案件則為得
    易科罰金之罪，屬刑法第50條1項但書第1款之情形。茲檢察
    官依受刑人請求聲請定其應執行之刑，此有受刑人民國109
    年5月1日刑事聲請狀乙份存卷足參，本院審核認聲請為正當
    ，應定其應執行之刑。
  ㈡爰審酌受刑人所犯如附表編號1至4、9所示之罪均屬自戕身體
    健康之施用第二級毒品罪、如附表編號5至8為販賣第二級毒
    品罪，所侵害法益種類、犯罪態樣、手段均相同或類似，且
    附表所示各罪之犯罪時間相近；及如附表編號10、11則分別
    為毀損及非法持有槍枝等罪，對社會所造成危害，並斟酌本
    件對全體犯罪應予之整體非難評價程度，暨前述各罪定應執
    行刑之外部界限（各宣告刑中刑期最長之有期徒刑3年10月
    以上，各刑合併計算之刑期19年8月），及不利益變更禁止
    原則（編號其中附表編號1至2、3至4、5 至8、9至10所示之
    罪，分別曾經定應執行有期徒刑6月、3月、4年6月、7月，
    加計編號11所示之罪為有期徒刑3年4月，以上合計刑期為有
    期徒刑9年2月）等應遵守之內部界限，定其應執行之刑如主
    文所示。
四、依刑事訴訟法第477條第1項，刑法第50條第1項第1款、第2
    項、第53條、第51條第5款，裁定如主文。
中    華    民    國   109    年     9    月     8    日
                  刑事第十一庭審判長法  官  周煙平
                                    法  官  吳炳桂
                                    法  官  陳俞伶
以上正本證明與原本無異。
如不服本裁定，應於收受送達後五日內向本院提出抗告狀。
                                    書記官  朱家麒
中　　華　　民　　國　　109 　年　　9 　　月　　8 　　日
附表：
編        號            1          2          3 罪        名  施用第二級毒品罪 施用第二級毒品罪 施用第二級毒品罪 宣   告   刑  有期徒刑4月 有期徒刑4月 有期徒刑2月 犯 罪 日 期  106年9月27日19時16分許為警採尿前回溯4日內某時 106年10月22日23時許為警採尿前回溯4日內某時 106年9月5日0時許 偵查（自訴）機關年度案號  臺灣士林地方檢察署106年度毒偵字第2609 、2847號  臺灣士林地方檢察署106年度毒偵字第2609 、2847號  臺灣士林地方檢察署106年度毒偵字第2214 、2986號、107年度偵字第4號 最後事實審 法    院 臺灣士林地方法院 臺灣士林地方法院 臺灣士林地方法院  案    號 107年度審簡字第267號 107年度審簡字第267號 107度審簡字第478號  判決日期 107年5月31日 107年5月31日 107年8月15日 確定判決 法    院 臺灣士林地方法院 臺灣士林地方法院 臺灣士林地方法院  案    號 107年度審簡字第267號 107年度審簡字第267號 107度審簡字第478號  確定日期 107年7月2日 107年7月2日 107年9月10日 可否易科罰金          是        是         是 備        註  臺灣士林地方檢察署107年度執字第4167號   臺灣士林地方檢察署107度執字第6836號   編號1至2所示各罪所處之刑已定應執行有期徒刑6月   編號3至4所示各罪所處之刑已定應執行有期徒刑3月 
編        號            4          5          6 罪        名  施用第二級毒品罪 販賣第二級毒品罪 販賣第二級毒品罪 宣   告   刑  有期徒刑2月 有期徒刑3年8月 有期徒刑3年8月 犯 罪 日 期   106年11月30日20時許  106年8月29日7時50分許 106年9月4日20時許  偵查（自訴）機關年度案號  臺灣士林地方檢察署106年度毒偵字第2214 、2986號、107年度偵字第4號 臺灣士林地方檢察署107年度偵字第5485號 臺灣士林地方檢察署107年度偵字第5485號 最後事實審 法    院 臺灣士林地方法院 臺灣高等法院 臺灣高等法院  案    號  107年度審簡字第478號  108年度上訴字第2101號 108年度上訴字第2101號  判決日期 107年8月15日 108年9月19日 108年9月19日 確定判決 法    院 臺灣士林地方法院 臺灣高等法院 臺灣高等法院  案    號  107年度審簡字第478號  108年度上訴字第2101號 108年度上訴字第2101號  確定日期 107年9月10日 108年10月7日 108年10月7日 可否易科罰金        是          否         否 備        註  臺灣士林地方檢察署107年度執字第6836號 臺灣士林地方檢察署108年度執字第5711號     編號3至4所示各罪所處之刑已定應執行有期徒刑3月 編號5至8所示各罪所處之刑已定應執行有期徒刑4年6月   
編        號           7          8           9 罪       名   販賣第二級毒品罪  販賣第二級毒品罪  施用第二級毒品罪  宣   告   刑  有期徒刑3年10月 有期徒刑3年6月 有期徒刑4月 犯 罪 日 期   106年9月27日7時20分許 107年1月26日19時許  107年1月27日8時許  偵查（自訴 ）機關年度案號  臺灣士林地方檢察署107年度偵字第5485號 臺灣士林地方檢察署107年度偵字第5485號 臺灣士林地方檢察署107年度毒偵字第703號、107年度偵字第2567、2706號 最後事實審 法    院 臺灣高等法院 臺灣高等法院 臺灣士林地方法院  案    號  108年度上訴字第2101號 108年度上訴字第2101號 107年度原訴字第6號   判決日期 108年9月19日 108年9月19日 108年5月9日 確定判決 法    院 臺灣高等法院 臺灣高等法院 臺灣士林地方法院  案    號  108年度上訴字第2101號 108年度上訴字第2101號 107年度原訴字第6號   確定日期 108年10月7日 108年10月7日 108年9月3日 可否易科罰金        否          否         是 備        註  臺灣士林地方檢察署108年度執字第5711號   臺灣士林地方檢察署109年度執字第31號   編號5至8所示各罪所處之刑已定應執行有期徒刑4年6月   編號9至10所示各罪所處之刑已定應執行有期徒刑7月 
編        號          10          11  罪        名   共同犯毀損他人物品罪  共同非法持有可發射子彈具殺傷力之槍枝罪  宣   告   刑   有期徒刑4月  有期徒刑3年4月（併科新臺幣20000元）  犯 罪 日 期   107年1月22日22時30分許 106年間某日至107年1月23日  偵查（自訴）機關年度案號  臺灣士林地方檢察署107年度毒偵字第703號、107年度偵字第2567、2706號 臺灣士林地方檢察署107年度毒偵字第703號、107年度偵字第2567、2706號  最後事實審 法    院 臺灣士林地方法院 臺灣高等法院   案    號  107年度原訴字第6號  108年度原上訴字第88號   判決日期 108年5月9日 108年10月29日  確定判決 法    院 臺灣士林地方法院 臺灣高等法院   案    號  107年度原訴字第6號  108年度原上訴字第88號   確定日期 108年9月3日 108年11月22日  可否易科罰金        是          否  備        註  臺灣士林地方檢察署109年度執字第31號 臺灣士林地方檢察署109年度執字第32號    編號9至10所示各罪所處之刑已定應執行有期徒刑7月